臺灣高等法院民事裁定
110年度抗字第205號
抗  告  人  李夏芳  
上列抗告人因與楠堃建設有限公司間聲明異議事件，對於中華民
國110年1月7日臺灣新北地方法院109年度事聲字第149號所為裁
定提起抗告，本院裁定如下： 
    主  文
抗告駁回。
抗告費用由抗告人負擔。
    理  由
抗告人李夏芳之異議及抗告意旨略以：伊已於民國106年7月7日
  向相對人楠堃建設有限公司（原名豐晟國際有限公司）清償全
  部債務，包括原法院106年度訴字第572號訴訟費用在內，相對
  人當時才會撤回原法院106年度司執字第16724號強制執行之全
  部聲請，相對人本無聲請確定訴訟費用額之必要。原法院司法
  事務官就相對人聲請確定訴訟費用額，以原法院109年度司聲
  字第941號裁定伊應給付之訴訟費用額確定為新臺幣（下同）2
  萬4,412元，及自該裁定送達伊之翌日起至清償日止，按年息5
  %計算之利息，即非正確。伊為避免日後恐遭強制執行之不利
  益，對司法事務官之上開裁定聲明異議，復經原法院以109年
  度事聲字第149號裁定（下稱原裁定）駁回。爰提起抗告，請
  廢棄原裁定及原法院司法事務官109年度司聲字第941號裁定。
按法院未於訴訟費用之裁判確定其費用額者，第一審受訴訟法
  院於該裁判有執行力後，應依聲請以裁定確定之。依第一項確
  定之訴訟費用額，應於裁定送達之翌日起，加給按法定利率計
  算之利息，民事訴訟法第91條第1項、第3項定有明文。又確定
  訴訟費用額程序，性質為非訟事件，僅在確定其費用數額，審
  究求償權人所開列之費用項目是否為訴訟費用之範圍，已否提
  出證據證明，然後確定應負擔訴訟費用者應賠償他造之數額若
  干，以為當事人負擔訴訟費用之依據，而非在確定償還義務之
  存在。故當事人於訴訟外是否已清償訴訟費用額，訴訟費用債
  權是否因之消滅不存在等實體權利關係事項，非確定訴訟費用
  額程序中所得審究。
相對人曾起訴請求抗告人給付280萬元，及其中260萬元自105年
  11月9日起至清償日止，按週年利率36%計算之利息、按週年利
  率72%計算之遲延利息、按每逾1日每萬元以10元計算之違約金
  。經原法院106年度訴字第572號清償借款等事件判決諭知：抗
  告人應給付相對人236萬6,000元，及自105年10月6日起至清償
  日止，按週年利率20%計算之利息，暨違約金1元，相對人其餘
  之訴駁回，訴訟費用由抗告人負擔85%，餘由相對人負擔（見
  原法院事聲字卷第41頁）。上開訴訟標的金額為280萬元，第
  一審裁判費2萬8,720元據相對人先行預納，有原法院自行收納
  款項收據影本足憑（見原法院事聲字卷第41頁）。依上開判決
  主文諭知，抗告人應負擔之訴訟費用額為第一審裁判費2萬4,4
  12元（計算式：28,720×85%=24,412）。抗告人抗辯：伊已清
  償該訴訟費用云云，核係兩造間就訴訟費用債權清償與否之實
  體爭執，非本件確定訴訟費用額事件所得審究。
至抗告人所提最高法院98年度第1次民事庭會議㈠「依確定終局
  判決應負擔訴訟費用之當事人既不得請求他造賠償其支出之訴
  訟費用，即無聲請法院核定第三審律師酬金之必要，則其聲請
  核定第三審律師酬金，因無實益，自不應准許」（見本院卷第
  21頁），為應負擔訴訟費用之當事人，聲請核定第三審律師酬
  金，因無實益，而不應准許，然本件相對人為訴訟費用求償權
  人，有所不同。抗告人所提本院104年度聲字第276號裁定認為
  ：「當事人分擔訴訟費用者，法院為確定費用額之裁判時，除
  前條第2項情形外，應視為各當事人應負擔之費用，已就相等
  之額抵銷，而確定其一造應賠償他造之差額。民事訴訟法第93
  條定有明文。…當事人應負擔之費用經抵銷後，並無差額者，
  應於確定訴訟費用額之裁定內記明，並駁回其確定訴訟費用額
  之聲請」（見本院卷第23至25頁），兩造在本案訴訟中均曾支
  出訴訟費用，法院為確定費用之裁判時，應視為各當事人應負
  擔之費用，已就相等之額抵銷，而確定其一造應賠償他造之差
  額，其立法本旨，乃以如此辦理，符訴訟經濟原則，復可避免
  各當事人日後互為聲請之煩，本院104年度聲字第276號裁定為
  依民事訴訟法第93條規定兩造應負擔之訴訟費用經抵銷後並無
  差額，而駁回其確定訴訟費用之聲請，然本件並無兩造應負擔
  之訴訟費用經抵銷後無差額之情形，有所不同。本件均無援用
  之餘地。
從而，原法院以司法事務官依相對人聲請，依民事訴訟法第91
  條第1項、第3項之規定，確定抗告人應負擔本件訴訟費用額為
  2萬4,412元，並加計自裁定送達翌日起算之法定遲延利息，於
  法並無違誤為由，裁定駁回抗告人之異議，於法自無不合。抗
  告意旨仍執前詞指摘原裁定不當，求予廢棄，為無理由。
據上論結，本件抗告為無理由，爰裁定如主文。
中　　華　　民　　國　　110 　年　　3 　　月　　24　　日
                  民事第十八庭  
                      審判長法  官  黃明發
                            法  官  林政佑
                            法  官  周美雲

正本係照原本作成。
本裁定除以適用法規顯有錯誤為理由外，不得再抗告。如提起再
抗告，應於收受送達後10日內委任律師為代理人向本院提出再抗
告狀。並繳納再抗告費新臺幣１千元。
中　　華　　民　　國　　110 　年　　3 　　月　　24　　日

　　　　　　　　　　　　　　書記官  呂  筑